臺灣高等法院刑事附帶民事訴訟判決　　　　　　　　九十三年度附民字第一七二號
　　原　　　告　美商迪西鞋具公司（DC Shoes,Inc.）
　　法定代理人　甲○○○○ A.
　　訴訟代理人　丙○○
　　被　　　告　乙○○
右列被告因本院九十三年度上易字第一四三一號違反商標法案件，經原告提起附帶民
事訴訟，請求損害賠償，本院判決如左：
    主  文
被告應給付原告新臺幣貳佰貳拾伍萬元，及自民國九十三年十一月二十七日起，至清
償日止，按週年利率百分之五計算之利息。
本判決於原告以新臺幣柒拾伍萬元為被告供擔保後，得假執行。
   事  實
甲、原告方面：
一、聲明：(一)被告應給付原告新臺幣（下同）貳佰貳拾伍拾萬元，及自起訴狀繕本送
            達被告翌日起至清償日止，按年息百分之五之利息。
          (二)願供擔保聲請宣告假執行。
二、陳述：
  (一)被告乙○○住臺北市內湖區大湖山莊六十三巷七之一號，明知標名稱「DCShoes,
    Inc.」、「DCSHOECOUSA」、「DC SHOES」之商標圖樣，業經原告美商迪西鞋具
    公司，向經濟部智慧財產局申請註冊核准登記，並取得商標專用權，指定使用於
    衣服、帽子運動靴鞋、運動鞋、靴、休閒鞋等之專用商品，現仍在專用期間，竟
    於九十一年十月二十六日、同月二十八日以「捷昇公司」名義自香港地區以貨櫃
    夾藏大量仿冒商品來台，其中包括仿冒有原告上述商標之鞋具三二七雙。嗣於九
    十一年十一月二十一日遭法務部調查局海調處調查員會同財政部基隆關稅局官員
    查獲。
  (二)原告DCShoes,Inc.（美商迪西鞋具公司）為一知名美國公司，專事滑板、滑雪板
    、衝浪板等相關運動器材、服飾、鞋具、配件之生產與銷售。其產品設計新穎、
    先衛，製造精良，帶領時尚之風潮，因而廣受時下青年及愛好運動之人士喜愛。
    許多著名運動選手更以穿著ＤＣ鞋具、衣飾，表示對該公司之支持。DCShoes,
    Inc.（美商迪西鞋具公司）在世界各國主要城市均有其銷售據點，公司淨值近十
    億美金，去年總營收超過美金一億元。近年DC也由代理商引進臺灣，在年輕銷費
    群中掀起流行風潮。是以原告公司對於維護本身商品之商譽極為重視，以確保消
    費者不致買到低劣之仿冒商品，權益因而受損。
  (三)仿冒行為乃侵害他人智慧財產權，本件被告仿冒行為跨越海峽向工廠設置在中國
    大陸之不法廠商大量進口仿冒商品販賣，謀取重利，被告先後兩次基於意圖販售
    而輸入仿冒原告商標之商品，遭查獲後供述前後矛盾，隱避推諉，顯然毫無悔意
    。按商標人對於侵害其商標權者，得請求損害賠償，商標權人請求損害賠償時，
    得就查獲侵害商標權商品之零售單價五百倍至一千五百倍之金額計算，商標法第
    六十一條第一項及第六十三條第一項第三款定有明文，又外國法人依同法第第七
    十條規定亦得提起民事訴訟請求損害賠償；本件原告公司依被告被查獲所仿冒「
    ＤＣ」鞋子三百二十七雙上開仿冒商之數量，每雙以單價三千元計算，被告預期
    可獲得不法利益為九十八萬一千元，原告美商迪西鞋具公司（DCShoes,Inc.）請
    求依零售價三千元之七百五十倍計算之損害賠償。
乙、被告方面：
一、聲明：原告之訴及假執行之聲請均駁回。
二、陳述：否認原告主張之侵權行為事實，並引用刑事資料答辯。
   理  由
一、原告主張被告乙○○前述違反商標法之事實，已據本院刑事判決（九十三年度上
    易字第一四三一號）認定、判處罪刑在案，原告主張被告侵權行為之事實，堪信
    為真實。
二、按「商標專用權人對於侵害其商標專用權者，得請求損害賠償。」、「明知為第
    八十一條商品而販賣、意圖販賣而陳列、輸出或輸入者，處一年以下有期徒刑、
    拘役或科或併科新臺幣五萬元以下罰金。」，商標法第六十一條第一項前段、第
    八十二條分別定有明文。被告觸犯商標法第八十二條之罪刑，自屬侵害原告上開
    商標專用權。被告空言抗辯仿冒原告商標之商品，非其所輸入云云，自不足採。
    從而原告依上開規定請求損害賠償，仍屬有據，應予准許。
三、又「商標權人請求損害賠償時，得就查獲侵害商標權商品之零售單價五百倍至一
    千五百倍之金額，計算其損害。」、「外國法人或團體就本法規定事項得為告訴
    、自訴或提起民事訴訟」，商標法第六十三條第一項第三款、第七十條亦有明文
    。原告美商迪西鞋具公司請求依零售價三千元之七百五十倍計算之損害賠償。本
    院審酌被告輸入之數量、原告商品之知名度、價格等情狀，認原告請求以七百五
    十倍計算損害之金額，尚屬相當。從而原告基於上開規定，請求被告賠償二百二
    十五萬元及自起訴狀繕本送達翌日（即民國九十三年十一月二十七日）起至清償
    日止，按照法定利率計算之遲延利息，為有理由，應予准許。
四、假執行之宣告：
    原告陳明願供擔保，聲請宣告假執行，經核並無不合，爰酌定相當擔保金額，予
    以准許。
據上論斷，本件原告之訴，為有理由，依刑事訴訟法第五百零二條第二項、第四百九
十一條第十款，民事訴訟法第三百九十條第二項，判決如主文。
中　　　華　　　民　　　國　　九十三　　年　　 十二 　　月　　二十八　　日
                              臺灣高等法院刑事第二十庭
                                  審判長法  官  趙　功  恆
                                        法  官  鄧  振  球
                                        法  官  李  春  地
右正本證明與原本無異。
如不服本判決，應於收受送達後十日內向本院提出上訴書狀，其未敘述上訴之理由者
並得於提起上訴後十日內向本院補提理由書（均須按他造當事人之人數附繕本）。
                                        書記官  柳  秋  月
中　　　華　　　民　　　國　　九十三　　年　　 十二 　　月　　二十八　　日
